【裁判字號】    97,上易,1421
【裁判日期】    970716
【裁判案由】    竊盜
【裁判全文】
臺灣高等法院刑事判決                97年度上易字第1421號
上  訴  人
即  被  告  乙○○
                    現於台灣台北看守所
上列上訴人因竊盜案件，不服臺灣板橋地方法院97年度易字第94
5號，中華民國97年4月30日第一審判決（起訴案號：臺灣板橋地
方法院檢察署97年度偵字第9597號），提起上訴，本院判決如下
：
    主  文
上訴駁回。
    事  實
一、乙○○為籌款購毒施用，竟基於意圖為自己不法所有之犯意
    ，於民國（下同）95年8月間某日上午6時許，自樓梯間窗戶
    攀爬至臺北縣土城市○○路○段52號5樓甲○○住處陽台鐵窗
    ，再踰越該陽台鐵窗侵入甲○○住處，趁無人發現之際，徒
    手竊取屋內甲○○所有之神明金牌5面（價值約新臺幣＜下
    同＞7500元），得手後逃離現場，將上開竊得之金牌持至臺
    北縣板橋市○○○路81號「明珠銀樓」，變賣得款7000元，
    供己購毒施用殆盡。
二、乙○○其後曾於95年、96年間因竊盜、施用毒品等案件，先
    後經原審即臺灣板橋地方法院判處拘役五十日、有期徒刑七
    月、八月、四月、六月確定，上開有期徒刑八月、四月、六
    月，其後復經依中華民國九十六年罪犯減刑條例規定，各減
    刑為四月、二月、三月，並更定其應執行八月，與上開拘役
    五十日、有期徒刑七月接續執行，於96年11月22日縮刑期滿
    執行完畢。詎其猶不知悔改，復為籌款購毒施用，再基於意
    圖為自己不法所有之犯意，於97年1月間某日上午，自樓梯
    間窗戶攀爬至臺北縣板橋市○○街59號5樓葉志強住處陽台
    鐵窗，再踰越該陽台鐵窗侵入葉志強住處，趁無人發現之際
    ，徒手竊取屋內葉志強所有之華碩牌筆記型電腦1台（價值
    約4萬元），得手後逃離現場，將上開竊得之筆記型電腦持
    向毒品藥頭綽號「小乖」真實姓名年籍不詳之男子，作價
    6000元換取毒品海洛因0.9公克，供己施用。
三、乙○○其後又為籌款購毒施用，再基於意圖為自己不法所有
    之犯意，於97年3月11日下午5時許，自樓梯間窗戶攀爬至臺
    北縣土城市○○路113號6樓（起訴書誤載為「5樓」）白棟
    隆住處陽台鐵窗，再踰越該陽台鐵窗侵入白棟隆住處，趁無
    人發現之際，徒手竊取屋內白棟隆所有之電腦主機、液晶螢
    幕各1台（價值共約2萬5000元），得手後逃離現場，將上開
    竊得之電腦主機、液晶螢幕持向毒品藥頭綽號「小乖」真實
    姓名年籍不詳之男子，作價6000元換取毒品海洛因0.9公克
    ，供己施用。
四、乙○○其後復基於意圖為自己不法所有之犯意，於97年3 月
    12日下午4時許，自樓梯間窗戶攀爬至臺北縣中和市○○路○
    段328巷4之4號5樓顏朝川住處陽台鐵窗，再踰越該陽台鐵窗
    侵入顏朝川住處，趁無人發現之際，徒手竊取屋內顏朝川所
    有之金飾耳環1對（價值約3萬元），得手後逃離現場，將上
    開竊得之金飾耳環持至上址「明珠銀樓」，變賣得款3100元
    ，供己花費殆盡。
五、嗣其於97年3月12日晚上10時30分許，在臺北縣中和市○○
    街40號5樓住處，因毒品案件為警依法搜索查獲後，在該毒
    品案件受訊問時，於上開竊盜犯罪未被有偵查權之機關或公
    務員發覺前，主動供出說明案情，表明願接受裁判而自首，
    因而查悉上情。
六、案經乙○○自首及甲○○訴由臺北縣政府警察局中和分局報
    請臺灣板橋地方法院檢察署檢察官偵查起訴。
    理  由
一、上開事實，迭據上訴人即被告乙○○於警詢、偵查、原審及
    本院審理時坦承不諱，核與告訴人甲○○及被害人葉志強、
    白棟隆、顏朝川等於警詢時指證各情相符，且有卷附之被害
    人葉志強上開筆記型電腦保固服務手冊資料、被告帶同警方
    至犯罪現場及查獲現場等照片等可資佐證，應堪徵信。是被
    告之犯行，因罪證明確，堪以認定，應予依法論科。
二、又本件被告就犯罪事實一部分，於犯罪後，中華民國九十六
    年罪犯減刑條例業已制定，經總統於96年7月4日公布，同年
    月16日生效施行，本件被告上開犯罪事實一竊盜部分之犯罪
    時間，係在96年4月24日以前，所犯加重竊盜罪，雖係該條
    例第3條第1項第15款所列之罪，惟其上開宣告刑未逾有期徒
    刑一年六月之刑（詳後述），核諸中華民國九十六年罪犯減
    刑條例第2條第1項、第3條等規定，合於減刑條件，爰依該
    條例第2條第1項第3款規定，減其宣告刑二分之一。
三、核被告上開各次竊盜行為，均係犯刑法第321條第1項第2款
    之踰越安全設備竊盜罪。又被告前曾於95年、96年間因竊盜
    、施用毒品等案件，先後經原審法院判處拘役五十日、有期
    徒刑七月、八月、四月、六月確定，上開有期徒刑八月、四
    月、六月其後復經依中華民國九十六年罪犯減刑條例規定，
    各減刑為四月、二月、三月，並更定其應執行八月，與上開
    拘役五十日、有期徒刑七月接續執行，於96年11月22日縮刑
    期滿執行完畢，有本院被告前案紀錄表在卷可稽；被告前受
    有期徒刑執行完畢後，於五年以內故意再犯本件有期徒刑以
    上之犯罪事實欄二、三、四等各罪，均為累犯，應依刑法第
    47條第1項規定，各加重其刑。再被告於因毒品案件為警依
    法搜索查獲後，在該毒品案件受訊問時，於上開四次竊盜犯
    罪未被有偵查權之機關或公務員發覺前，主動供出說明案情
    ，表明願接受裁判而自首，此有被告警詢筆錄在卷可稽，就
    事實欄一至四部分所載之犯行，均應依自首規定減輕其刑。
    其上開犯罪事實二、三、四等各罪之加重、減輕事由，並依
    法先加後減。另其上開所犯四罪，犯罪時間相異，被害對象
    不同，顯係基於各別犯意為之，應予分論併罰。
四、原審援引刑法第321條第1項第2款、第47 條第1項、第62條
    前段、第51條第5款，中華民國九十六年罪犯減刑條例第2條
    第1項第3款、第7條、第11條等規定，審酌被告之素行、各
    罪犯罪之動機、目的、方法、手段、所生危害、所獲不法利
    益及犯罪後之態度等一切情狀，就事實欄一部分，量處有期
    徒刑拾月，減為有期徒刑伍月；就事實欄二、三、四部分，
    各量處有期徒刑壹年；前開四罪，並合併定其應執行刑為有
    期徒刑年貳月，經核其認用法均無不合，量刑亦稱妥適。
    本件被告之上訴意旨，泛言指摘原判決量刑過重，難認為有
    理由，應予駁回。
據上論斷，應依刑事訴訟法第368條，判決如主文。
本案經檢察官邱美育到庭執行職務。
中    華    民    國    97    年    7     月    16    日
                  刑事第十六庭審判長法  官  溫耀源
                                    法  官  王敏慧
                                    法  官  許增男
以上正本證明與原本無異。
不得上訴。
                                    書記官  葉金發
中    華    民    國    97    年    7     月    16    日
附錄本案論罪科刑法條全文：
中華民國刑法第321條
犯竊盜罪而有左列情形之一者，處六月以上、五年以下有期徒刑
：
一、於夜間侵入住宅或有人居住之建築物、船艦或隱匿其內而犯
    之者。
二、毀越門扇、牆垣或其他安全設備而犯之者。
三、攜帶兇器而犯之者。
四、結夥三人以上而犯之者。
五、乘火災、水災或其他災害之際而犯之者。
六、在車站或埠頭而犯之者。
前項之未遂犯罰之。


司法院資訊處製作；財團法人民間司法改革基金會備份。
